臺灣雲林地方法院民事判決
109年度訴字第408號
原      告  沈顯秦  

訴訟代理人  蔡欣華律師
被      告  朱文恊  
            朱文雄  
上  一  人        
訴訟代理人  朱明智  
被      告  張元茂  
法定代理人  張榮華  
被      告  朱籐    
訴訟代理人  朱榮富  
被      告  游坤展  
訴訟代理人  游鎮隆  
被      告  朱慶章  
            朱德明  
            朱福詮  
            朱木煌  
            朱明德  
            朱炎焜  
            沈華慈  
            沈清吉  
            沈清源  
            沈慶芳  
兼  上一人          
訴訟代理人  沈慶南  
被      告  沈顯榮  
            沈顯堂  
            沈顯家  
            張進忠  
上  一  人            
訴訟代理人  張谷良  
被      告  張峰瑞  
            張年成  
            張進安    住○○市○鎮區○○○路000巷0號0樓                        之0
            朱國水  
            朱竣鋒  
            沈欽長  
            沈顯訓  
            沈尚昀  
            沈明正  
            游力      住○○市○○區○○路○段000巷00號        
                0樓
            游上曾  
            游士坪  
            游士松  
            黃花    
上  一  人                    
訴訟代理人  游俊彥  
兼上開六人
訴訟代理人  游連助  
被      告  張豐益  

            沈添財  
            沈育湘  
            朱沈秋月
            朱展宏  
            朱進興  
            沈世豐  

            沈顯雄    住○○市○○區○○○路○段000巷00                        弄0號0樓
            朱宗憲  
            林沈秀麗
上列當事人間請求分割共有物事件，本院於民國110年10月13日
言詞辯論終結，判決如下：
    主  文
兩造(除被告朱展宏、朱進興、林沈秀麗外)共有坐落雲林縣○○鎮
○○段○○○地號、面積九０五四‧六七平方公尺土地，及兩造(除被告
朱沈秋月、朱文雄、朱德明、朱宗憲外)共有坐落雲林縣○○鎮○○
段○○○地號、面積七六六‧八九平方公尺土地，以雲林縣斗南地政
事務所民國一一０年八月十九日土地複丈成果圖所示方法分割，
即：
㈠編號A部分面積一八九‧一三平方公尺土地、編號D部分面積五八
  九‧三八平方公尺土地，分歸被告沈顯榮、沈顯堂、沈顯家共
  同取得，並各按應有部分三分之一比例保持共有。
㈡編號B部分面積二三八‧三三平方公尺土地，分歸被告沈顯訓、
  沈尚昀共同取得，並各按應有部分二分之一比例保持共有。
㈢編號C部分面積五五四‧０四平方公尺土地，分歸原告及被告沈華
  慈、沈世豐、沈顯雄共同取得，並分別按應有部分五五四０四０
  分之八五二０八、五五四０四０分之二九八四一六、五五四０四０
  分之八五二０八、五五四０四０分之八五二０八比例保持共有。
㈣編號V部分面積13.28平方公尺土地為道路，分歸原告及被告沈
  世豐、沈顯雄共同取得，並各按應有部分三分之一比例保持共
  有。
㈤編號E部分面積一五四‧０八平方公尺土地，分歸被告朱沈秋月取
  得。　
㈥編號F部分面積五七一‧五一平方公尺土地、編號U部分面積二一
  七‧四二平方公尺土地，分歸被告朱福詮、朱木煌、朱明德共
  同取得，並各按應有部分三分之一比例保持共有。
㈦編號G1部分面積二八六‧０一平方公尺土地，分歸被告張豐益取
  得。（按複丈成果圖上記載為張元茂改為張豐益）
㈧編號G2部分面積二八六‧０一平方公尺土地，分歸被告張元茂取
  得。（按複丈成果圖上記載為張豐益改為張元茂）　　
㈨編號I部分面積五七二‧０三平方公尺土地，分歸被告張進忠、張
  峰瑞、張年成、張進安共同取得，並各按應有部分四分之一比
  例保持共有。
㈩編號J部分面積二七０‧０三平方公尺土地，分歸被告朱文恊取得
  。
編號K1部分面積二六二‧０五平方公尺土地，分歸被告朱文雄取
  得。
編號K2部分面積四五五‧０二平方公尺土地，分歸被告朱德明取
  得。
編號T部分面積四五七‧六二平方公尺土地，分歸被告朱國水、
  朱竣鋒共同取得，並各按應有部分二分之一比例保持共有。　
編號L2部分面積一一四‧四０平方公尺土地，分歸被告游連助取
  得。
編號L3部分面積一一四‧四一平方公尺土地，分歸被告游力、游
  上曾、游士坪、游士松共同取得，並分別按應有部分一一四四
  一分之五七二０、一一四四一分之一九０七、一一四四一分之一
  九０七、一一四四一分之一九０七比例保持共有。
編號L部分面積四００‧四一平方公尺土地，分歸被告黃花、游坤
  展共同取得，並分別按應有部分四００四一０分之一七一六０六、
  四００四一０分之二二八八０四比例保持共有。　
編號L1部分面積二二八‧八二平方公尺土地，分歸被告沈明正取
  得。
編號M2部分面積一四三‧０一平方公尺土地，分歸被告沈慶芳取
  得。
編號M1部分面積一四三‧０一平方公尺土地，分歸被告沈慶南取
  得。
編號N部分面積二八六‧０一平方公尺土地，分歸被告沈欽長取得
  。
編號O部分面積四０五‧四九平方公尺土地，分歸被告沈清吉、沈
  清源共同取得，並各按應有部分二分之一比例保持共有。
編號P部分面積四０二‧八七平方公尺土地、編號X部分面積五九‧
  六九平方公尺土地，分歸被告朱炎焜取得。
編號Q部分面積四０七‧六０平方公尺土地，分歸被告沈添財、沈
  育湘共同取得，並各按應有部分二分之一比例保持共有。
編號R部分面積四二八‧四二平方公尺土地，分歸被告朱籐取得
  。
編號S部分面積四二五‧七三平方公尺土地，分歸被告朱慶章取
  得。
編號Z部分面積三一七‧一七平方公尺土地，分歸被告朱宗憲取
  得。
編號Y部分面積一０九‧九０平方公尺土地，分歸被告朱展宏、朱
  進興共同取得，並各按應有部分二分之一比例保持共有。
編號A2部分面積四九‧四三平方公尺土地，分歸被告林沈秀麗取
  得。　
編號道路1部分面積二八四‧九五平方公尺土地、道路2部分面積
  三八四‧三０平方公尺土地，分歸兩造共同取得，並按原一三五
  地號土地應有部分比例保持共有。　
原告及被告沈顯榮、沈顯堂、沈顯家、沈華慈、沈世豐、沈顯雄
、張進忠、張峰瑞、張年成、張進安、沈明正、沈慶芳、沈慶南
、朱炎焜、林沈秀麗應支付如附表一所示之補償金額，並由被告
沈顯訓、沈尚昀、朱福詮、朱木煌、朱明德、張元茂、張豐益、
朱文恊、朱德明、游坤展、沈欽長、沈清吉、沈清源、朱籐、朱
慶章、朱宗憲、朱展宏、朱進興按如附表一所示之金額受領。
訴訟費用由兩造按如附表二所示之訴訟費用負擔比例負擔。
　　事實及理由
一、被告朱文恊、朱籐、游坤展、朱德明、朱福詮、朱木煌、朱
    明德、沈華慈、沈清吉、沈清源、沈顯榮、沈顯堂、沈顯家
    、張峰瑞、張年成、張進安、朱國水、朱竣鋒、沈顯訓、沈
    尚昀、沈育湘、朱沈秋月、沈世豐、沈顯雄、朱展宏、朱進
    興、林沈秀麗經合法通知，均未於最後言詞辯論期日到場，
    核無民事訴訟法第386 條各款所列情形，爰依原告之聲請，
    由其一造辯論而為判決。
二、原告起訴主張：坐落雲林縣○○鎮○○段000地號、面積9,054.6
    7平方公尺土地（下稱系爭135地號土地），除被告朱展宏、
    朱進興、林沈秀麗外，為其餘兩造所共有，及同段137地號
    、面積766.89平方公尺土地（下稱系爭137地號土地），除
    被告朱沈秋月、朱文雄、朱德明、朱宗憲外，為其餘兩造所
    共有，應有部分詳如土地登記謄本權利範圍欄所載，然系爭
    135、137地號土地迄今仍保持共有，致土地無法充分利用，
    而兩造間並未定有不能分割之期限，亦無因物之使用目的，
    不能分割之情形，為充分利用各共有人土地，爰依民法第82
    3條第1項規定訴請裁判分割。又如分配面積有增減，則請求
    按土地公告現值為據計算找補金額等語，並聲明：請求依雲
    林縣斗南地政事務所民國110年8月19日土地複丈成果圖（下
    稱附圖）所示方法分割。 
　三、被告部分：
　　㈠被告沈顯榮、沈顯堂、沈顯家、沈顯訓、沈尚昀、沈華慈
      、朱沈秋月、朱福詮、朱木煌、朱明德、張峰瑞、張年成
      、張進安、朱文恊、朱德明、朱國水、朱竣鋒、沈慶芳、
      沈清吉、沈清源、沈育湘、朱展宏、朱進興、林沈秀麗未
      於言詞辯論期日到場，亦未提出書狀作何聲明或陳述。
    ㈡被告朱文雄陳稱：同意依附圖所示分割方法分割等語。
　　㈢被告張元茂陳稱：請求與被告張豐益協議由何人分得G1、G
      2，如無法協議則抽籤定之，並由分得G2之人補償取得G1
      之人的土地價差，至價差部分則送鑑定等語。
　　㈣被告張豐益陳稱：同被告張元茂之意見，另亦請求被告張
      元茂協同清除其上雜木等物，以利鑑界及使用等語。
　　㈤被告朱籐、游坤展、沈世豐、沈顯雄未於最後言詞辯論期
      日到場，惟據其等以前到場陳稱：同意依附圖所示分割方
      法分割等語。
　　㈥被告朱慶章、沈欽長陳稱：同意依附圖所示分割方法分割
      ，並按土地公告現值計算找補金額等語。
　　㈦被告朱炎焜陳稱：依附圖所示分割方法分割，伊分配位置
      為編號P、X，惟伊所有房子係坐落在編號P上，日後無法
      擴建，請求依其應有部分之面積分足在編號P位置上。又
      道路應沿被告沈欽長間圍牆劃設，因依此分割方案將致伊
      出入門口只剩一半，請求再調整分割方案。另對找補金額
      計算基準沒有意見等語。
　　㈧被告沈慶芳、沈慶南：如附圖所示編號M1、M2與編號P間之
      使用位置早已用圍牆長期區隔，惟原告所提之附圖分割方
      案卻將伊原使用位置大部分分配予他人，並使編號M1地形
      呈斧頭狀，致該土地無法為有效使用，更無經濟價值可言
      。反觀編號P分割為使用效益及經濟價值極佳之大方正形
      狀，顯有失公平，請求按附件8所示分割方法再調整分割
      方案。另系爭137地號土地部分，分配編號Z之人並無該地
      之所有權，剝奪系爭137地號土地所有權人分配在該地之
      權利，故不同意原告所提之附圖方案分割等語。
　　㈨被告張進忠陳稱：原告所提附圖之分割方案並未將伊等房
      屋所使用編號I位置分配給伊等，日後恐衍生拆屋還地之
      問題，而有違原物分配之原則，該處不應分配給編號T之
      人，應再調整此分割方案。又伊亦有系爭137地號土地之
      持分，惟未受分配該地，而變成道路用地，反而是系爭13
      7地號土地占有及持分比較少之人卻可分配該地，實甚無
      道理。另找補金額待分割方案調整後再為協議計算基準等
      語。
　　㈩被告黃花陳稱：編號L部分仍保持共有，請求再予分別所有
      ，另找補金額待分割方案調整後再為協議計算基準等語。
　　被告沈明正、游力、游上曾、游士坪、游士松、游連助陳
      稱：對原告所提之附圖分割方案及找補金額均沒有意見等
      語。
　　被告沈添財陳稱：編號N、P位置如按此附圖所示分割方案
      分割，將致伊所分配位置更裡面，是相互矛盾，因伊係系
      爭135、137地號土地之共有人，因此分割方案，反而系爭
      137地號土地之外地部分未受分配，而只分配到裡地之系
      爭135地號土地，顯失公平，且亦不同意編號Z之人取得系
      爭137地號土地位置，因其並無該地之持分。另找補金額
      待分割方案調整後再為協議計算基準等語。　
　　被告朱宗憲陳稱：對原告所提之附圖分割方案沒有意見，
      找補金額則需以市價為計算基準等語。
四、兩造不爭執之事實： 　　
　㈠系爭135地號土地除被告朱展宏、朱進興、林沈秀麗外，為其
    餘兩造所共有，及系爭137地號土地除被告朱沈秋月、朱文
    雄、朱德明、朱宗憲外，為其餘兩造所共有，應有部分詳如
    土地登記謄本權利範圍欄所載。
　㈡系爭135、137地號土地現況如雲林縣斗南地政事務所109年7
    月1日複丈成果圖所示(下稱現況圖)。
五、本件兩造所爭執之處，應在於：本件應如何分割系爭土地，
    較能增進共有物之經濟效益，並兼顧兩造之利益？茲論述如
    下：
  ㈠按各共有人得隨時請求分割共有物，但因物之使用目的不能
    分割或契約訂有不分割之期限者，不在此限。又共有物之分
    割，依共有人協議之方法行之，分割方法不能協議決定者，
    法院得因任何共有人之聲請，命為下列之分配：一、以原物
    分配於各共有人。二、變賣共有物，以價金分配於各共有人
    ，民法第823條第1項、第824條第1項、第2項分別定有明文
    。原告主張系爭135地號土地除被告朱展宏、朱進興、林沈
    秀麗外，為其餘兩造所共有，及系爭137地號土地除被告朱
    沈秋月、朱文雄、朱德明、朱宗憲外，為其餘兩造所共有，
    應有部分詳如土地登記謄本權利範圍欄所載。原告欲分割系
    爭135、137地號土地以便利土地之利用，然系爭135、137地
    號土地之共有人間並無不分割之特約，亦無因物之使用目的
    不能分割之情形，惟無法達成協議分割等情，業據原告提出
    土地登記謄本、地籍圖謄本為證，並經本院現場履勘明確，
    製有勘驗筆錄在卷可稽，復徵之被告沈顯榮、沈顯堂、沈顯
    家、沈顯訓、沈尚昀、沈華慈、朱沈秋月、朱福詮、朱木煌
    、朱明德、張峰瑞、張年成、張進安、朱文恊、朱德明、朱
    國水、朱竣鋒、沈慶芳、沈清吉、沈清源、沈育湘、朱展宏
    、朱進興、林沈秀麗迄至本件言詞辯論期日終結前均未到庭
    陳述意見，亦未提出書狀作何聲明及陳述之情節以觀，顯見
    系爭135、137地號土地之分割不能以協議決定，足認兩造無
    法達成協議分割，堪信原告上開之主張屬實。是原告以兩造
    不能達成分割協議，訴請裁判分割系爭135、137地號土地，
    於法自屬有據，應予准許。
　㈡復按法院就共有物為裁判分割時，應考慮公平性、當事人聲
    明、應有部分比例與實際使用是否相當、共有物之客觀情狀
    、共有物之性質、共有物之價格與經濟價值、共有人利益、
    各共有人主觀因素與使用現狀、共有人之利害關係等因素，
    最高法院69年度台上字第3100號判決意旨可資參照。經查，
    系爭135地號土地略呈一南北較長、東西略短之長方形，該
    地東、西、北邊均臨道路，可對外通行聯絡，其上現況概如
    現況圖所示，即編號A面積為103.85平方公尺地上物；編號B
    面積為24.89平方公尺地上物；編號C面積為122.43平方公尺
    地上物；編號D面積為42平方公尺地上物；編號E面積為164.
    52平方公尺地上物；編號F面積為354.95平方公尺地上物；
    編號G面積為299.71平方公尺地上物；編號H面積為147.49平
    方公尺地上物；編號I面積為6.75平方公尺地上物；編號J面
    積為73.26平方公尺地上物；編號K面積為148.06平方公尺地
    上物；編號Ｌ面積為122.19平方公尺地上物；編號M面積為10
    6.17平方公尺地上物；編號N面積為124.46平方公尺地上物
    ；編號O面積為34.09平方公尺地上物；編號P面積為512.03
    平方公尺地上物；編號Q面積為353.93平方公尺地上物；編
    號R面積為25.32平方公尺地上物；編號S面積為100.78平方
    公尺地上物；編號T面積為15.90平方公尺地上物；編號U面
    積為73.59平方公尺地上物；編號V面積為34.18平方公尺地
    上物；編號W面積為56.75平方公尺地上物；編號X面積為145
    .31平方公尺地上物；編號Y面積為312.17平方公尺地上物；
    編號Z面積為165.53平方公尺空地；編號一面積為277.76平
    方公尺道路；編號二面積為241.01平方公尺道路。系爭137
    地號土地略呈一南北較長、東西略短之不規則形狀，該地西
    邊臨道路，可對外通行聯絡，其上現況概如現況圖所示，即
    編號甲面積為97.88平方公尺地上物；編號乙面積為41.04平
    方公尺地上物；編號丙面積為11.36平方公尺道路等情，業
    經本院會同兩造及雲林縣斗南地政事務所人員至現場勘驗明
    確，並有現場照片、勘驗筆錄，堪信為真實，是系爭土地之
    使用現況及臨路交通情形之事實，堪以認定。
  ㈢本院審酌系爭135、137地號土地依原告所主張如附圖所示方
    法分割，原則上係按兩造目前使用管理位置分配，而分割後
    兩造取得之土地均屬方正，各共有人間均便於利用，並均臨
    道路出入方便，符合大多數人之利益、現行建築法令，及系
    爭135、137地號土地之經濟利用，且被告朱文雄、張元茂、
    張豐益、朱籐、游坤展、沈世豐、沈顯雄、朱慶章、沈欽長
    、沈明正、游力、游上曾、游士坪、游士松、游連助、朱宗
    憲亦同意按如附圖所示方法分割，雖被告黃花嗣陳稱要分別
    所有，惟其前均係表示與被告游坤展保持共有，本院遂以此
    意見而囑託雲林縣斗南地政事務繪製其與被告游坤展保持共
    有之分割方案，然被告黃花直至本院110年10月13日審理時
    才又表示不與被告游坤展保持共有，而要分別所有，顯已違
    反禁反言原則，且亦延滯本件訴訟審結。又被告沈慶芳、沈
    慶南、沈添財固陳稱被告朱宗憲並無系爭137地號土地之應
    有部分，僅有系爭135地號土地之應有部分，是被告朱宗憲
    自不能分配在系爭137地號土地上等語，及被告張進忠陳稱
    其所有系爭135、137地號土地應有部分，卻僅獲分配系爭13
    5地號土地等語，然按共有人部分相同之相鄰數不動產，各
    該不動產均具應有部分之共有人，經各不動產應有部分過半
    數共有人之同意，得適用前項規定，請求合併分割。但法院
    認合併分割為不適當者，仍分別分割之，民法第824條第6項
    定有明文。系爭135地號土地除被告朱展宏、朱進興、林沈
    秀麗外，為其餘兩造所共有，及系爭137地號土地除被告朱
    沈秋月、朱文雄、朱德明、朱宗憲外，為其餘兩造所共有，
    應有部分詳如土地登記謄本權利範圍欄所載，已如上述，除
    被告沈慶芳、沈慶南、沈添財不同意合併分割外，其餘到場
    被告均表示同意合併分割，及未到場之被告亦未具狀表示不
    同意合併分割，顯已逾應有部分過半數共有人之同意，何況
    ，系爭135、137地號土地其上使用、占有現況如上開所述，
    如不許被告朱宗憲分配在系爭137地號土地上，而在系爭135
    地號土地已遭共有人各自占有管理，別無其他土地可再分配
    情況下，將致被告朱宗憲無從獲得系爭135地號土地分配之
    情，顯失公平，是依上開規定，原告請求系爭135、137地號
    土地合併分割，自屬有據。再被告朱炎焜雖主張其應分配在
    編號P位置上分足面積，而不應另再分配X，且道路應沿被告
    沈欽長間圍牆劃設等語，惟迄至本件言詞辯論終結前並未提
    出任何分割方案供本院參考修正，致無從予以修正附圖所示
    分割方法。另被告沈慶芳、沈慶南雖主張編號M1、M2依如附
    件8所示分割方法調整等語，然被告沈慶芳、沈慶南就此分
    割方案直至本院110年10月13日審理時始提出，距本件訴訟
    之提起已逾1年8月餘，且如依附件8所示分割方法調整分割
    方案，將致被告朱炎焜所獲分配編號P面積更形不足，且被
    告沈慶芳、沈慶南就此調整之分割方案影響所及之編號P、L
    、L1、N部分亦未提出任何分割方案供本院參考修正，致無
    從予以修正附圖所示分割方法等各情，是認依原告主張之分
    割方案即附圖所示方法分割對兩造較公平、合理，且符合系
    爭135、137地號土地整體之利用價值，並兼及兩造間共有價
    值平等均衡原則，乃判決如主文第1項所示。
  ㈣再按以原物為分配時，如共有人中，有不能按其應有部分受
    分配者，得以金錢補償之，民法第824條第3項定有明文。又
    按法院裁判分割共有物，除應斟酌各共有人之利害關係，及
    共有物之性質外，尚應斟酌共有物之價格，倘共有人中有不
    能按其應有部分受分配，或所受分配之不動產，其價格不相
    當時，法院非不得命以金錢補償之，最高法院57年度台上字
    第2117號判決意旨可資參照。經查，系爭135地號土地除被
    告朱展宏、朱進興、林沈秀麗外，為其餘兩造所共有，及系
    爭137地號土地除被告朱沈秋月、朱文雄、朱德明、朱宗憲
    外，為其餘兩造所共有，應有部分詳如土地登記謄本權利範
    圍欄所載，因採附圖所示方法分割，將致系爭135、137地號
    土地共有人分配所得之面積增減如附圖面積增減欄所示，是
    系爭135、137地號土地共有人於分割後，就所分得之土地面
    積因有不能按其應有部分受分配之情形，則依上開說明，自
    應以金錢互為找補。本院審酌系爭135、137地號土地坐落雲
    林縣斗南鎮，土地使用分區及使用地類別為鄉村區乙種建築
    用地，110年1月土地公告現值為每平方公尺新臺幣(下同)5,
    900元，周遭別無商業交易活動，僅端賴上開現況圖所示道
    路對外交通，屬典型之農村聚落型態，該地居民呈老年化狀
    態，人口外流情況十分明顯，市況不繁華，生活機能尚可等
    情，認原告所主張以110年1月土地公告現值每平方公尺5,90
    0元為計算補償金額之標準與市場價格之差距應不大，且被
    告朱慶章、沈欽長、朱炎焜、沈明正、游力、游上曾、游士
    坪、游士松、游連助、張進安、沈顯榮、朱木煌、張年成、
    張峰瑞、朱福詮、朱文恊、沈華慈、沈世豐、張進忠、林沈
    秀麗、沈顯雄對以每平方公尺5,900元為據計算系爭135、13
    7地號土地找補金額均無意見，是以每平方公尺5,900元作為
    補償金額之計算標準，應屬合宜公允，被告張元茂、張豐益
    以G2為角地一事為由，請求鑑定G1、G2之地價差距，核無必
    要，故兩造應互相金錢找補金額詳如附表一所示。則原告及
    被告沈顯榮、沈顯堂、沈顯家、沈華慈、沈世豐、沈顯雄、
    張進忠、張峰瑞、張年成、張進安、沈明正、沈慶芳、沈慶
    南、朱炎焜、林沈秀麗應支付如附表一所示之補償金額，並
    由被告沈顯訓、沈尚昀、朱福詮、朱木煌、朱明德、張元茂
    、張豐益、朱文恊、朱德明、游坤展、沈欽長、沈清吉、沈
    清源、朱籐、朱慶章、朱宗憲、朱展宏、朱進興按如附表一
    所示之金額受領，爰判決如主文第2項所示。
六、末按，分割共有物乃具非訟事件之性質，法院斟酌何種分割
    方法較能增進共有物之經濟效益，並兼顧兩造之利益，以決
    定適當之分割方法，不因何造起訴而有不同，故原告請求裁
    判分割共有物雖有理由，惟關於所支出之訴訟費用，應由共
    有人全體各按如附表二所示之訴訟費用負擔比例負擔，方屬
    事理公平，爰判決如主文第3項所示。
七、訴訟費用負擔之依據：民事訴訟法第78條、第80條之1 。 
    　　　　
中　　華　　民　　國　　110 　年　　10　　月　　27　　日
                  民事第二庭    法  官  陳秋如
以上正本係照原本作成。
如對本判決上訴，須於判決送達後20日內向本院提出上訴狀（需
提出繕本）。如委任律師提起上訴者，應一併繳納上訴審裁判費
。
中　　華　　民　　國　　110 　年　　10　　月　　27　　日
                                書記官　廖錦棟

　
附表一　(新臺幣；元以下四捨五入)　
 受補償人                                           應提出補償人/應提出補償金額                  沈顯榮 沈顯堂 沈顯家 沈顯秦 沈華慈 沈世豐 沈顯雄 張 進 忠 張 峰 瑞 張 年 成 張 進 安 沈 明 正 沈 慶 芳 沈 慶 南 朱炎焜 林沈秀麗 受補償金額  沈顯訓 17 17 17 8 36 8 8 0 0 0 0 0 0 0 4 3 118 沈尚昀 17 17 17 8 36 8 8 0 0 0 0 0 0 0 4 3 118 朱福詮 15,080 15,080 15,080 7,262 32,570 7,262 7,262 8 8 8 8 8 8 8 3,542 4,481 107,675 朱木煌 15,080 15,080 15,080 7,262 32,570 7,262 7,262 8 8 8 8 8 8 8 3,542 4,481 107,675 朱明德 15,080 15,080 15,080 7,262 32,570 7,262 7,262 8 8 8 8 8 8 8 3,542 4,481 107,675 張元茂 8 8 8 4 18 4 4 0 0 0 0 0 0 0 2 3 59 張豐益 8 8 8 4 18 4 4 0 0 0 0 0 0 0 2 3 59 朱文恊 8 8 8 4 18 4 4 0 0 0 0 0 0 0 2 3 59 朱德明 13,750 13,750 13,750 6,621 29,697 6621 6,621 7 7 7 7 7 7 7 3,230 4,087 98,176 游坤展 8 8 8 4 18 4 4 0 0 0 0 0 0 0 2 3 59 沈欽長 8 8 8 4 18 4 4 0 0 0 0 0 0 0 2 3 59 沈清吉 868 868 868 419 1,874 419 419 0 0 0 0 0 0 0 204 256 6,195 沈清源 868 868 868 419 1,874 419 419 0 0 0 0 0 0 0 204 256 6,195 朱籐 488 488 488 235 1,053 235 235 0 0 0 0 0 0 0 115 144 3,481 朱慶章 2710 2,710 2,710 1,306 5,854 1306 1,306 1 1 1 1 1 1 1 637 806 19,352 朱宗憲 59,241 59,241 59,241 28,529 127,945 28,529 28,529 27 27 27 27 27 27 27 13,915 17,612 422,971 朱展宏 802 802 802 385 1,731 385 385 0 0 0 0 0 0 0 187 244 5,723 朱進興 803 803 803 385 1,730 385 385 0 0 0 0 0 0 0 187 242 5,723  124,844 124,844 124,844 60,121 269,630 60,121 60,121 59 59 59 59 59 59 59 29,323 37,111 891,372 


　　　
附表二　
共有人姓名 訴訟費用分擔比例 沈顯榮 25577/982156 沈顯堂 25577/982156 沈顯家 25577/982156 沈顯訓 12789/982156 沈尚昀 12789/982156 沈顯秦 8526/982156 沈華慈 27015/982156 沈世豐 8526/982156 沈顯雄 8526/982156 朱沈秋月 16638/982156 朱福詮 30213/982156 朱木煌 30213/982156 朱明德 30213/982156 張元茂 30693/982156 張豐益 30693/982156 張進忠 15346/982156 張峰瑞 15346/982156 張年成 15346/982156 張進安 15346/982156 朱文恊 29095/982156 朱文雄 28296/982156 朱德明 50932/982156 朱國水 24554/982156 朱竣鋒 24554/982156 游連助 12277/982156 游力 6138/982156 游上曾 2046/982156 游士坪 2046/982156 游士松 2046/982156 黃花 18416/982156 游坤展 24554/982156 沈明正 24554/982156 沈慶芳 15346/982156 沈慶南 15346/982156 沈欽長 30693/982156 沈清吉 21911/982156 沈清源 21911/982156 朱炎焜 49106/982156 沈添財 21911/982156 沈育湘 21911/982156 朱籐 46038/982156 朱慶章 46038/982156 朱宗憲 41990/982156 朱展宏 5592/982156 朱進興 5592/982156 林沈秀麗 4314/982156